臺灣桃園地方法院刑事判決　　　　　　100年度審訴字第842號
公　訴　人　臺灣桃園地方法院檢察署檢察官
被　　　告　賴貴英
上列被告因毒品危害防制條例案件，經檢察官提起公訴（100 年
度撤緩毒偵字第8 號、100 年度毒偵字第110 號），被告於本院
準備程序進行中，就被訴事實均為有罪之陳述，經本院告知簡式
審判程序意旨，並聽取公訴人及被告之意見後，本院合議庭裁定
改由受命法官獨任依簡式審判程序審理，並判決如下：
    主    文
賴貴英所犯如附表所示之罪，各處如附表宣告刑欄所示之刑。應
執行有期徒刑壹年柒月，扣案之第一級海洛因共參包含袋（驗餘
毛重共零點肆捌陸玖公克）均沒收銷毀之，吸食器壹組沒收。
    事    實
一、賴貴英前於民國94年間因施用第一級毒品案件，經本院以94
    年度毒聲字第1373號裁定送觀察、勒戒，因認有繼續施用毒
    品之傾向，再經本院以95年度毒聲字第158 號裁定令入戒治
    處所施以強制戒治，因其戒治成效經評定為合格，於95年10
    月27日強制戒治執行完畢釋放出所，並經臺灣桃園地方法院
    檢察署檢察官以95年度戒毒偵字第351 號為不起訴處分確定
    。詎仍不知悔悟，復於上開強制戒治執行完畢釋放後5 年內
    ，復基於施用第一級毒品海洛因及第二級毒品甲基安非他命
    之犯意而為下列犯行：(一)於99年1 月16日中午12時許，在桃
    園縣大溪鎮○○路附近之某車內，以針筒注射方式施用第一
    級毒品海洛因1 次；(二)於同日下午4 時許，在桃園縣大溪鎮
    ○○路某車內，以吸食器燒烤方式施用第二級毒品甲基安非
    他命1 次；(三)於同年月20日晚間8 時55分為警採尿時起回溯
    26小時內某時，在桃園縣大溪鎮某不詳處所，以針筒注射方
    式施用第一級毒品海洛因1 次。嗣分別於99年1 月16日下午
    7 時40分許及同年月20日晚間8 時25分許，為警查獲，並扣
    得賴貴英所有施用剩餘之第一級毒品海洛因2 包含袋（驗餘
    毛重共0.2619公克）及其所有供（但非專供）本件施用毒品
    所用之吸食器1 組。
二、賴貴英(一)復於99年12月7 日下午某時，在臺北縣三重市（現
    改制為新北市三重區）某處，以吸食器燒烤方式施用第二級
    毒品甲基安非他命1 次；(二)於99年12月8 日晚間7 、8 時許
    ，在桃園縣桃園市○○路某處，以針筒注射方式施用第一級
    毒品海洛因1 次。嗣於99年12月9 日下午3 時35分許，為警
    查獲，並扣得賴貴英所有施用剩餘之第一級毒品海洛因1 包
    含袋（驗餘毛重0.225 公克）。
三、案經桃園縣政府警察局移送臺灣桃園地方法院檢察署檢察官
    偵查起訴。
    理    由
一、本案被告賴貴英所犯為死刑、無期徒刑或最輕本刑為3 年以
    上有期徒刑以外之罪，其於本院準備程序中就前揭被訴事實
    為有罪之陳述，經本院告知簡式審判程序之旨，並聽取當事
    人意見後，本院合議庭依刑事訴訟法第273 條之1 第1 項規
    定，裁定由受命法官獨任進行簡式審判程序，合先敘明。
二、上揭犯罪事實，業據被告於檢察官偵訊及本院審理中坦承不
    諱，而被告為警查獲後所採集之尿液檢體，經送請台灣檢驗
    科技股份有限公司以EIA 酵素免疫分析法初步檢驗，再佐以
    GC/MS 氣相層析/ 質譜儀法確認檢驗結果，確呈安非他命類
    及鴉片類陽性反應，扣案之粉末共3 包含袋（驗餘毛重共0.
    4869公克），經送請台灣檢驗科技股份有限公司檢驗結果，
    確呈海洛因陽性反應，此有台灣檢驗科技股份有限公司濫用
    藥物（檢體類別：尿液）檢驗報告、台灣檢驗科技股份有限
    公司濫用藥物（檢體類別：藥物）檢驗報告及桃園縣政府警
    察局被採尿人尿液暨毒品真實姓名與編號對照表各3 紙附卷
    可稽，足認被告上開任意性之自白與事實相符，堪以採信。
    綜上，本件事證明確，被告犯行堪以認定，自應依法論科。
三、核被告所為，分別係犯毒品危害防制條例第10條第1 項、第
    2 項之施用第一級毒品及施用第二級毒品罪。其施用毒品前
    後非法持有毒品海洛因、甲基安非他命之低度行為，應各為
    施用毒品之高度行為所吸收，均不另論罪。被告所犯上開各
    罪間，犯意各別，行為互殊，應予分論併罰。爰審酌被告前
    因施用毒品經強制戒治執行完畢後，仍無法斷絕施用毒品惡
    習，顯見其意志力薄弱，其施用毒品足以導致精神障礙、性
    格異常，甚至造成生命危險，戕害一己之身體健康，惟念及
    被告犯罪後坦承犯行，態度尚可等一切情狀，分別量處如主
    文所示之刑，並定其應執行之刑，以示懲儆。至扣案之第一
    級毒品海洛因共3 包含袋（驗餘毛重共0.4869公克），經送
    驗結果呈海洛因陽性反應已如前述，應依毒品危害防制條例
    第18條第1 項前段宣告沒收銷燬之；另扣案之安非他命吸食
    器1 組亦為被告所有供本件施用第二級毒品甲基安非他命所
    用之物，迭經被告於警詢、檢察官偵訊及本院審理時供承明
    確，爰依刑法第38條第1 項第2 款併予宣告沒收。
四、依刑事訴訟法第273 條之1 第1 項、第299 條第1 項前段，
    毒品危害防制條例第10條第1 項、第2 項、第18條第1 項前
    段，刑法第11條、第51條第5 款、第38條第1 項第2 款，判
    決如主文。
五、如不服本判決，得自收受送達之翌日起10日內向本院提出上
    訴狀（應附繕本），其未敘述上訴理由者，應於上訴期間屆
    滿後20日內補提理由書狀於本院，上訴於臺灣高等法院。
本案經檢察官簡方毅到庭執行職務。
中    華    民    國   100    年    5     月    31    日
                        刑事庭  法  官  鍾雅蘭
以上正本證明與原本無異。
                                書記官  陳恩如
中    華    民    國   100    年    5     月    31    日
附錄本案論罪科刑依據之法條：
毒品危害防制條例第10條
施用第一級毒品者，處6 月以上5 年以下有期徒刑。
施用第二級毒品者，處3 年以下有期徒刑。
附表
┌─┬─────┬─────┬──────┬──────┬───────┐
│編│ 犯罪時間 │犯罪地點  │扣案物品    │所犯法條及罪│   宣告刑     │
│號│          │          │            │名          │              │
├─┼─────┼─────┼──────┼──────┼───────┤
│一│(一)99年1 月│桃園縣大溪│海洛因壹包含│毒品危害防制│處有期徒刑柒月│
│  │16日中午12│鎮○○路附│袋（驗餘毛重│條例第10條第│，扣案之第一級│
│  │時許      │近之某車內│零點壹參肆參│1 項施用第一│毒品海洛因壹包│
│  │          │          │公克）、吸食│級毒品罪    │含袋（驗餘毛重│
│  │          │          │器壹組。    │            │零點壹參肆參公│
│  │          │          │            │            │克）沒收銷毀之│
│  │          │          │            │            │。            │
│  ├─────┼─────┤            ├──────┼───────┤
│  │(二)99年1 月│桃園縣大溪│            │毒品危害防制│處有期徒刑參月│
│  │16日下午4 │鎮○○路某│            │條例第10條第│，扣案之吸食器│
│  │時許      │車內      │            │2 項施用第二│壹組沒收。    │
│  │          │          │            │級毒品罪    │              │
│  ├─────┼─────┼──────┼──────┼───────┤
│  │(三)99年1 月│桃園縣大溪│海洛因壹包含│毒品危害防制│處有期徒刑柒月│
│  │20日晚間8 │鎮某處    │袋（驗餘毛重│條例第10條第│，扣案之第一級│
│  │時55分為警│          │零點壹貳柒陸│1 項施用第一│毒品海洛因壹包│
│  │採尿時起回│          │公克）。    │級毒品罪    │含袋（驗餘毛重│
│  │溯26小時內│          │            │            │零點壹貳柒陸公│
│  │某時      │          │            │            │克）沒收銷毀之│
│  │          │          │            │            │。            │
├─┼─────┼─────┼──────┼──────┼───────┤
│二│(一)99年12月│臺北縣三重│海洛因壹包含│毒品危害防制│處有期徒刑參月│
│  │7 日下午某│市        │袋（驗餘毛重│條例第10條第│。            │
│  │時        │（現改制為│零點貳貳伍公│2 項施用第二│              │
│  │          │新北市三重│克）。      │級毒品罪    │              │
│  │          │區）      │            │            │              │
│  ├─────┼─────┤            ├──────┼───────┤
│  │(二)99年12月│桃園縣桃園│            │毒品危害防制│處有期徒刑柒月│
│  │8 日晚間7 │市○○路某│            │條例第10條第│，扣案之第一級│
│  │、8時許   │處        │            │1 項施用第一│毒品海洛因壹包│
│  │          │          │            │級毒品罪    │含袋( 驗餘毛重│
│  │          │          │            │            │零點貳貳伍公克│
│  │          │          │            │            │）。          │
└─┴─────┴─────┴──────┴──────┴───────┘